FRAGA Adam

Âgé de 29 ans, je suis véhiculé d'un permis B et passionné par le code je suis actuellement un cursus d'apprentissage libre au sein d'une école à la pédagogie innovante visant à me former au métier de développeur web.

Chemin de la pourranque. Résidence la Renardière Bâtiment O. 13170 Les Pennes Mirabeau

(+33) 07 85 20 60 08 adam.fraga@laplateforme.io

EXPÉRIENCES

La Plateforme (CODING SCHOOL), Marseille — *Développeur Web/Web Mobile Apprentie.*

Septembre 2020 À AUJOURD'HUI

Initiation à la programmation, Html & CSS, PHP/SQL (sites dynamiques, gestion des sessions, gestion des cookies, SQL/PHP...) SCripting(JS Jquery...), Web For Mobile média CSS, Responsive, Bootstrap...Spécialisation Back/END et Front END.

Assu2000, Oullins — *Responsable d'agence*

Février 2018 À Août 2019

Développement et fidélisation d'un portefeuille clients en total autonomie, (1200 polices d'assurance), vente de prestations d'assurances de personnes, assurance de biens et de risques professionnels. Gestion du budget commercial propre à l'agence gestion des sinistres, mise en place de relations apporteurs, ventes additionnels...

IMPACT SALES, Lyon 3ème — Formateur/Commercial

Mai 2017 À Janvier 2018

Promotions des ventes secteur multimédias (Marque Samsung), Merchandising, coaching des vente, verbatim, mise en place et mise à jour de la PLV du point de vente, animation commerciale, reporting hebdomadaire des statistiques de vente réalisées sur chaque produit de la gamme Samsung. Formation vendeurs sur les nouveautés propre à chaque produit.

FORMATION

La Plateforme__, Marseille— *Titre RNCP Développement Web et Web application mobile*

En cours...

PHENIX, Pérrache — BTS Négociation Relation Client

Septembre 2012 À Septembre 2014

COMPÉTENCES

- Anglais
- Facultés adaptatives
- Relationnel
- Technique de vente

PROGRAMMATION:

- HTML & CSS
- C (Basique)

DESIGN:

- PHOTOSHOP (Avancé)
- ILLUSTRATOR (Basique)

LANGUES:

- ANGLAIS
- FRANÇAIS